臺灣臺南地方法院刑事判決　　　　　　　 94年度易字第165號
公　訴　人　台灣台南地方法院檢察署檢察官
被　　　告　丙○○
被　　　告　己○○
上列被告等因竊盜等案件，經檢察官提起公訴（94年度偵字第
994號、第1510號）及聲請併案審理（94年度偵字第4685、4877
號），經被告等於準備程序中，就被訴之事實為有罪之陳述，本
院裁定進行簡式審判程序，本院判決如下：
    主  文
丙○○意圖為自己不法之所有，以不正方法由自動付款設備取得
他人之物，累犯，處有期徒刑陸月；又共同連續竊盜，累犯，處
有期徒刑貳年。應執行有期徒刑貳年伍月。
己○○共同連續竊盜，累犯，處有期刑壹年陸月。
    事  實
一、丙○○前因盜匪案件，經本院判處有期徒刑三年年八月確定
    ，於民國88年3月25日縮短刑期假釋，嗣經本院判決撤銷假
    釋，執行殘刑1年7月11日，而於92年5月28日執行完畢；己○○前因違反毒品危害防制條例案件，經本院判處有期徒刑
    6 月確定，並於92年8月12日執行完畢。
二、丙○○猶不知悔改，於93年11月27日晚上7時許，在臺南市
    ○區○○路28巷5號前，見乙○○停放於上址之機車之置
    物箱未上鎖，即以暫時使用之意，徒手拿取置物箱內之乙○○所有之皮包（內有中國信託商業銀行股份有限公司【下稱
　　中國信託公司】之現金卡1 張），復發現該皮包內有1 張記
　　載現金卡密碼之白紙，即於當晚上8時10分許，持該現金
　  卡至位於台南市○○路515號之台北商業銀行提款機，未經
    所有權人同意，擅自以插入現金卡並輸入密碼之不正方法，
    使該提款機辨識系統對真正持卡人之識別陷於錯誤，誤以為
    丙○○係有權提領所指定金額之人，以此方式接續提領五次
    ，得手新台幣（下同）35000元，旋將該現金卡放回該機車
    置物箱內而歸還乙○○。嗣因中國信託銀行通知乙○○遭盜
    刷現金卡等情，經乙○○報警並調閱監視錄影帶，始查獲上
    情。
三、己○○亦不知悔改，夥同丙○○，意圖為自己不法所有，基
    於共同概括犯意之聯絡，先於於94年1月17日凌晨0時50分許
    ，己○○騎乘車牌號碼TMA-412號輕型機車，搭載丙○○，
    行經台南市○○區○○街56巷111弄28號前，見戊○○停放
    於該處之車牌號碼VL-7255號自用小貨車未上鎖，由己○○
    打開車門，而丙○○則在旁把風，徒手竊取戊○○所有置於
    車內之電器工具安培器1台、電冰箱定時器3個及電冰箱啟動
    器4個，得手後，嗣於同日凌晨1時5分許，在同街56巷31弄
    口，為警逮捕。
四、丙○○又於94年4月2日下午7時許在台南市○○街某處，見
    停放在該處之5S-3887號自用小客車（為丁○○所有，甫於
    同年月1日13時許失竊，在台南市○○路○段43號前失竊）
    見鑰匙插在電門上，竟意圖為自己不法之所有，竊取該已遭
    不詳姓名之人竊取而停放該處之自用小客車，嗣於同年月5
    日20時30分許為警查獲。
五、己○○承上開概括之犯意，又連續於94年3月9日下午1時許
    、94年3月27日下午2時許、94年3月29日上午6時許、94 年4
    月11日上午7時許及同日下午8時許，分別在台南市○區○○
    街154巷60號、台南市○區○○街164巷51號前、台南市○○
    街251巷28弄29號前、台南市○區○○路1030巷24弄28 號前
    及台南市○○區○○路一段698巷95號之1前，自己徒手竊取
    王靜美所有之車牌號碼H56-557號重型機車、陳立岱所有之
    車牌號碼YLH-521號重型機車、毛忠烈所有之車牌號碼NGO-
    542號重型機車、甲○○所有之車牌號碼ND B-252號重型機
    車、吳明山所有之車牌號碼OBA-876號重型機車，得手後作
    為強盜（另由檢察官偵辦）之代步工具使用。於九十四年四
    月十三日下午因另涉有強盜罪案件，為警拘提而循線查獲。
二、案經乙○○、中國信託銀行訴由台南市警察局第二分局與第
    三分局報請臺灣台南地方法院檢察署檢察官偵查起訴及聲請
    併案審理。
    理  由
一、上開事實，業據被告丙○○與己○○等二人於偵審中坦承不
    諱，核與告訴人乙○○、被害人戊○○、王靜美、陳之岱、
    毛忠烈、吳明山等人於警訊時之指述情節相符，並有監視錄
    影帶之翻拍照片、對帳單、贓物認領保管單等附卷足資佐證
    ，事證明確，被告等之犯行應可認定。
二、核被告丙○○所為，係犯刑法第三百二十條第一項之竊盜罪
    與第三百三十九條之二第一項之詐欺罪。被告己○○所為係
    犯刑法第三百二十條第一項之竊盜罪。被告等二人就上開事
    實欄三之竊盜犯行間，有犯意聯絡及行為分擔，均應論共同
    正犯。被告丙○○與己○○等先後多次犯行，時間緊接，犯
    罪構成要件相同，顯均係基於概括之犯意反覆為之，應依連
    續犯之規定論以一罪並加重其刑。被丙○○前因盜匪案件，
    經本院判處有期徒刑三年年八月確定，於民國88年3月25日
    縮短刑期假釋，嗣經本院判決撤銷假釋，執行殘刑1年7月11
    日，而於92年5月28日執行完畢；己○○前因違反毒品危害
    防制條例案件，經本院判處有期徒刑6月確定，並於92年8月
    12日執行完畢。有台南地方法院檢察署刑案資料查註紀錄表
    在卷可按，其於五年之內再犯本件有期徒刑以上之罪，為累
    犯，應依法加重其刑。並均依法遞加之。爰審酌被告等二人
    犯後坦承不諱，顯有悔意，但連續多次犯罪，惡性非輕等犯
    罪動機、目的、手段等情狀，各處如主文所示之刑。
四、據上論斷，應依刑事訴訟法第二百九十九條第一項前段、第
    二百七十三條之一第一項，刑法第二十八條、第三百二十條
    第一項、第三百三十九條第之二第一項、第五十六條、第四
    十七條，罰金罰鍰提高標準條例第二條，判決如主文。
中　　華　　民　　國　　94　　年　　7 　　月　　19　　日
                  刑事第七庭  法  官  朱中和
右正本證明與原本無異。
如不服本判決，應於判決送達後10日內，向本院提出上訴狀。（
應附繕本）
                              書記官  陳著振
中　　華　　民　　國　　94　　年　　7 　　月　　20　　日
附錄本判決論罪科刑法條：
刑法第339條之2第1項：
意圖為自己或第三人不法之所有，以不正方法由自動付款設備取
得他人之物者，處三年以下有期徒刑、拘役或一萬元以下罰金。
